# 求助陈版主对于信用比较好的银行承兑汇票贴现现金流的列示问题

提问人：SR 大道会计 时间：2023-06-25 17:16:19
陈版主你好
对于对于信用比较好的银行承兑汇票不附追索权贴现时，贴现手续费也是以筹资活动列示吗？

回答人：chenyiwei
如贴现满足终止确认条件的，则按照贴现净额（已扣减贴现息和手续费）作为“销售商品、提供劳务收到的现金”，不单独将贴现手续费列为筹资活动。